【裁判字號】    97,台上,3679
【裁判日期】    970807
【裁判案由】    業務過失致人於死
【裁判全文】
最高法院刑事判決            九十七年度台上字第三六七九號
上  訴  人  台灣高等法院檢察署檢察官
被      告  甲○○
上列上訴人因被告業務過失致人於死案件，不服台灣高等法院中
華民國九十七年四月十五日第二審判決（九十六年度交上訴字第
一二五號，起訴案號：台灣台北地方法院檢察署九十五年度調偵
字第八一一號），提起上訴，本院判決如下：
    主  文
上訴駁回。
    理  由
按刑事訴訟法第三百七十七條規定，上訴於第三審法院，非以判
決違背法令為理由，不得為之。是提起第三審上訴，應以原判決
違背法令為理由，係屬法定要件。如果上訴理書由狀並未依據卷
內訴訟資料，具體指摘原判決不適用何種法則或如何適用不當，
或所指摘原判決違法情事，顯與法律規定得為第三審上訴理由之
違法情形，不相適合時，均應認其上訴為違背法律上之程式，予
以駁回。本件原判決撤銷第一審諭知被告甲○○無罪之判決，改
判論處其從事業務之人，因業務上之過失致人於死罪刑。已詳敘
認定犯罪事實之依據及憑以認定之理由，從形式上觀察，並無任
何違背法令之處。查道路交通安全規則第一百零二條第一項第二
款及第二項固明定汽車行駛至未設標誌、標線或號誌劃分幹、支
線道之無號誌交岔路口，少線道車應暫停讓多線道先行；前項第
二款之車道數，以進入交叉路口之車道計算，含快車道、慢車道
、左右轉車道、車種專用車道、機車優先道及調撥車道。所謂「
多線道」，除上述車道外，當然包括二線道、三線道、四線道…
等多車道而言。本件肇事現場，台北市○○○路二五九巷乃單一
車道之單行道，為少線道，固毋待言。而林森北路南往北方向，
二五九巷口為雙向各一車道（二線道），逾二五九巷後則為雙向
共三線道（三線道），為多線道，有道路交通事故現場圖、現場
照片及台北市交通管制工程處標線圖、覆函在卷可稽，並經證人
即上開工程處幫工程司杜怡和證述無異。則林森北路二五九巷少
線道車，應暫停讓林森北路多線道先行，洵無疑義。今被害人林
泰仲酒後駕駛重機車沿林森北路二五九巷少線道由東往西行駛，
未讓被告所駕駛之小客車沿林森北路多線道由南往北先行為肇事
主因；而被告駕駛小客車行經無號誌路口未減速慢行為肇事次因
，業經台北市車輛行車事故鑑定覆議委員會鑑定屬實。原審認上
開覆議委員會之鑑定意見，證人杜怡和之證詞及上開現場圖、標
線圖、覆函為可採，予以採信，並認台北市車輛行車事故鑑定委
員會之鑑定意見為不實，加以摒棄，已詳敘過失責任輕重之心證
理由，此乃其證據取捨及證明力判斷職權之合法行使，並無適用
法則不當或判決理由欠備之違法。上訴意旨未依據卷證資料，具
體指摘原判決如何違背法令，置原判決之論敘於不顧，仍執陳詞
，再事爭辯：林森北路二五九巷由東往西車道及林森北路由南往
北車道，均為「單一車道」等語，對原審採證認事之職權行使，
任意指摘，難謂已符合首揭法定上訴要件，其上訴違背法律上之
程式，應予駁回。
據上論結，應依刑事訴訟法第三百九十五條前段，判決如主文。
中    華    民    國  九十七  年    八    月    七    日
                      最高法院刑事第十一庭
                          審判長法官  花  滿  堂
                                法官  黃  正  興
                                法官  陳  東  誥
                                法官  陳  世  雄
                                法官  李  英  勇
      本件正本證明與原本無異
                                      書  記  官
中    華    民    國  九十七  年    八    月   十一   日
                                                Ａ


司法院資訊處製作；財團法人民間司法改革基金會備份。
